【裁判字號】    90,上易,1567
【裁判日期】    900928
【裁判案由】    賭博
【裁判全文】
臺灣高等法院高雄分院刑事判決                    九十年度上易字第一五六七號
    上訴人
    即被告  丙○○
            乙○○
右上訴人等因賭博案件，不服臺灣屏東地方法院九十年度易字第七○四號中華民國九
十年七月十二日第一審判決（起訴案號：臺灣屏東地方法院檢察署九十年度偵字第二
七八三號），提起上訴，本院判決如左：
      主  文
上訴駁回。
      事  實
一、丙○○與乙○○基於意圖營利之概括犯意之連絡，自民國（下同）九十年四月二
    十三日起，由丙○○提供電動賭博機具大舞台、水果盤、滿貫大亨各一臺，放置
    於乙○○所經營之屏東縣東港鎮○○街二一之三號安吉美超商之甲眾得出入場所
    ，連續供與不特定之人賭博財物，其玩法係賭客每投新臺幣（下同）十元開分一
    百分後押注，押中者可得不等倍數之分數，再向乙○○兌換現金，若未押中，則
賭金悉歸丙○○所有，而丙○○每月給付乙○○五千元之代價，嗣於同年月二十
    六日十五時三十分許，適有施東漢在該處賭博時，為警當場查獲（施東漢業經原
    審判決確定在案），並扣得上述電動賭博機具三臺（均含ＩＣ板）及機具內之賭
    茲一千五百五十元。
二、案經屏東縣警察局東港分局報告臺灣屏東地方法院檢察署檢察官偵查起訴。
    理  由
一、訊據上訴人即被告丙○○、乙○○固不否認放置賭博機具於右揭甲眾得出入之場
    所，並由丙○○每月給付五千元與乙○○為代價之事實，惟矢口否認涉有賭博或
    提供賭博場所之犯行，均辯稱：客人只能兌換貨物，不能換錢云云。經查，被告
    丙○○先於警訊中自承：如有一百分就退一百元，五百分就退五百元，以此類推
    等語，且於偵訊中自承：有時客人換一、二百元時，伊有交代乙○○給他換等語
    ，且乙○○亦坦承丙○○確對其為如此交待，從而，丙○○前後陳述顯然反覆，
    ；另查，同案被告施東漢於偵訊中自承：伊投十元之硬幣共一百二十元，剛玩
    二、三分鐘警察就來了等語，則警訊筆錄既經施東漢閱覽後認無訛，又簽名捺印
    ，且衡諸常情，若只是玩給便衣警察看，施東漢顯無必要投幣多達一百二十元？
    故被告丙○○，乙○○與施東漢於審理中所辯，均係事後為圖卸責之詞，不可採
    信。綜上所述，被告丙○○、乙○○之犯行均堪以認定。
二、核被告丙○○、乙○○所為，其等於甲眾得出入之場所賭博財物之行為，均係犯
    刑法第二百六十六條第一項前段之甲然賭博賭博罪；丙○○、乙○○間有犯意之
    聯絡與行為之分擔，應依共同正犯論處。另乙○○提供其所經營之超商之甲眾得
    出入之場所，放置賭博性機具，供不特定人賭博，係犯刑法第二百六十八條前段
    之圖利供給賭場罪，而丙○○雖未提供賭博場所，惟其以自己共同犯罪之意思，
    事先同謀，而由乙○○實施犯罪之行為，為共謀共同正犯（大法官會議解釋第一
    零九號解釋參照）。其二人先後多次甲然賭博及意圖營利而供給賭博場所之犯行
    ，均時間緊接，犯罪構成要件相同，顯係各基於概括之犯意反覆為之，均應各依
    連續犯之規定論以一罪，並加重其刑。丙○○與乙○○所犯共同連續賭博罪與共
    同連續圖利供給賭場罪，係一行為觸犯數罪名，應依刑法第五十五條前段想像競
    合犯之規定，從較重之圖利供給賭場罪處斷。甲訴意旨漏未論及丙○○、乙○○
    所犯刑法第二百六十八條之圖利供給賭場罪，尚有未洽，惟起訴之事實已敘及，
    本院自得依法審判。
三、原審以被告二人罪證明確，適用刑法第二十八條、第五十六條、第二百六十六條
    第一項前段、第二項、第二百六十八條、第五十五條、第四十一條第一項，罰金
    罰鍰提高標準條例第一條前段、第二條規定，審酌被告二人之素行，擺設賭博性
    電動機具數量、期間，及其等犯罪後之態度等一切情狀，各量處有期徒刑三月，
    並均諭知易科罰金之折算標準；並以扣案之賭博性電動機具三台（均含ＩＣ板）
    、賭資一千五百五十元均係丙○○、乙○○等之賭博機具及賭資，均併依刑法第
    二百六十六條第二項之規定宣告沒收。認事用法核無違誤，量刑亦稱妥適，被告
    二人上訴意旨仍執前詞否認犯罪，為無理由，均應予駁回。
四、同案被告施東漢部分，業經原審判決有罪確定並送執行在案。
據上論結，應依刑事訴訟法第三百六十八條，判決如主文。
本案經檢察官陳惠珠到庭執行職務。
中      華      民      國    九十      年      九      月    二十八    日
                              臺灣高等法院高雄分院刑事第二庭
                                  審判長法官  曾永宗
                                        法官  謝肅珍
                                  法官  邱永貴
右正本證明與原本無異。
不得上訴。
                                      書記官  周能智
中    華    民    國      九十      年       十       月       三      日
附錄判決法條：
刑法第二百六十六條第一項前段：
在甲共場所或甲眾得出入之場所賭博財物者，處一千元以下罰金，但以供人暫時娛樂
之物為賭博者，不在此限。
刑法第二百六十八條
意圖營利，供給賭博場所或聚眾賭博者，處三年以下有期徒刑，得併科三千元以下罰
金。
                                                                        Ｆ


司法院資訊處製作；財團法人民間司法改革基金會備份。
